pt-BR: Características do conjunto de bingo: Apagável a seco; Interativo; Magnético; Reutilizável; Outro
nb: Funksjoner i bingosettet: Kan viskes ut; Interaktiv; Magnetisk; Gjenbrukbar; Annet
en: Bingo set features: Dry-erase; Interactive; Magnetic; Resuable; Other
pl: Cechy zestawu bingo: Suchościeralne; Interaktywne; Magnetyczne; Wielokrotnego użytku; Inne
sk-SK: Funkcie bingo súpravy: Nasucho stierateľné; Interaktívne; Magnetické; Opakovane použiteľné; Iné
zh-TW: 賓果遊戲組功能: 可擦拭; 互動式; 磁性; 可重複使用; 其他
el: Χαρακτηριστικά του σετ μπίνγκο: Σβήσιμο εν ξηρώ (Dry-erase); Διαδραστικό; Μαγνητικό; Επαναχρησιμοποιούμενο; Άλλο
sv: Bingosetets funktioner: Whiteboard; Interaktiv; Magnetisk; Återanvändbar; Övrigt
ru: Характеристики набора для бинго: Сухое стирание; Интерактивный; Магнитный; Многоразовый; Другое
tr: Bingo seti özellikleri: Silinebilir; Etkileşimli; Manyetik; Yeniden kullanılabilir; Diğer
nl: Bingo set kenmerken: Uitwisbaar; Interactief; Magnetisch; Herbruikbaar; Anders
lt-LT: Bingo rinkinio savybės: Sausai valomas; Interaktyvus; Magnetinis; Daugkartinio naudojimo; Kita
hu: Bingószett jellemzői: Szárazon törölhető; Interaktív; Mágneses; Többször használható; Egyéb
ro-RO: Funcțiile setului de bingo: Ștergere uscată; Interactiv; Magnetic; Reutilizabil; Altele
zh-CN: 宾果套装特点: 干擦; 互动式; 磁性; 可重复使用; 其他
da: Bingosættets egenskaber: Whiteboard; Interaktivt; Magnetisk; Genanvendelig; Andet
de: Merkmale des Bingo-Sets: Trocken abwischbar; Interaktiv; Magnetisch; Wiederverwendbar; Sonstige
ko: 빙고 세트 기능: 드라이 이레이즈; 인터랙티브; 마그네틱; 재사용 가능; 기타
bg-BG: Характеристики на бинго комплекта: За изтриване; Интерактивен; Магнитен; За многократна употреба; Други
es: Características del juego de bingo: De borrado en seco; Interactivo; Magnético; Reutilizable; Otro
ja: ビンゴセットの機能: ドライイレーズ; インタラクティブ; マグネット式; 再利用可能; その他
it: Caratteristiche del set Bingo: Cancellabile a secco; Interattivo; Magnetico; Riutilizzabile; Altro
fi: Bingosetin ominaisuudet: Pyyhittävä; Interaktiivinen; Magneettinen; Uudelleenkäytettävä; Muu
th: คุณสมบัติของชุดบิงโก: ลบแบบแห้งได้; แบบอินเทอร์แอกทีฟ; แม่เหล็ก; นำกลับมาใช้ซ้ำได้; อื่นๆ
fr: Caractéristiques du jeu de bingo: Effaçable à sec; Interactif; Magnétique; Réutilisable; Autre
pt-PT: Características do conjunto de bingo: Limpeza a seco; Interativo; Magnético; Reutilizável; Outros
vi: Đặc điểm bộ Bingo: Xóa được; Tương tác; Từ tính; Có thể tái sử dụng; Khác
sl-SI: Značilnosti kompleta za bingo: Za suho brisanje; Interaktivno; Magnetno; Za večkratno uporabo; Drugo
cs: Vlastnosti sady na bingo: Smazatelné za sucha; Interaktivní; Magnetické; Opakovaně použitelné; Jiné
hr-HR: Značajke bingo seta: Brisivo na suho; Interaktivno; Magnetsko; Za višekratnu upotrebu; Ostalo